臺灣臺北地方法院刑事判決
111年度審訴字第1502號
公  訴  人  臺灣臺北地方檢察署檢察官
被      告  陳雨沁



上列被告因違反毒品危害防制條例案件，經檢察官提起公訴(111
年度毒偵字第1781號)，被告於本院準備程序進行中，就被訴事
實為有罪之陳述，經本院告知簡式審判程序意旨，並聽取公訴人
、被告之意見後，本院合議庭裁定由受命法官獨任依簡式審判程
序審理，判決如下：
    主  文
陳雨沁施用第一級毒品，累犯，處有期徒刑陸月，如易科罰金，
以新臺幣壹仟元折算壹日。
    事實及理由
一、本件犯罪事實及證據，除證據部分增列「被告陳雨沁於本院
    準備程序中之自白」外，其餘均引用起訴書之記載（如附件
    ）。
二、按觀察、勒戒或強制戒治執行完畢釋放後，3年內再犯第10
　　條之罪者，檢察官或少年法院（地方法院少年法庭）應依法
　　追訴或裁定交付審理，毒品危害防制條例第23條第2項定有
　　明文。查本件被告前於民國109年間因施用毒品案件，經臺
    灣新北地方法院（下稱新北地院）以109年度毒聲字第477號
    裁定送勒戒處所觀察、勒戒後，認有繼續施用毒品之傾向，
    復經同法院以110年度毒聲字第831號裁定令入戒治處所施以
    強制戒治，嗣因法務部於110年3月26日公布修正「有無繼續
    施用毒品傾向評估標準紀錄表」及「有無繼續施用毒品傾向
    評估標準評分說明手冊」，經陳雨沁聲請，上開法院以110
    年度毒聲重字第21號裁定停止執行原強制戒治裁定，陳雨沁
    則於110年4月14日釋放出所，由臺灣新北地方檢察署檢察官
    以110年戒毒偵字52號為不起訴處分確定等情，有臺灣高等
    法院被告前案紀錄表在卷可考，被告於前開強制戒治執行完
    畢釋放後3年內，再犯本件施用第一級毒品海洛因及第二級
    毒品甲基安非他命之罪行，自應依毒品危害防制條例第10條
    第1項、第2項之規定處罰。
三、核被告所為，係犯毒品危害防制條例第10條第1項之施用第
    一級毒品罪及同條例第10條第2項之施用第二級毒品罪。其
    施用前持有毒品之低度行為，分別為其施用之高度行為所吸
    收，均不另論罪。又其以一行為同時施用第一、二級毒品，
    而觸犯數罪名，為想像競合犯，應從一重之施用第一級毒品
    罪處斷。
四、被告前因施用毒品案件，經新北地院以107年度簡字第8223
    號判決判處有期徒刑6月，嗣上訴後經撤回上訴而確定，並
    於108年11月5日易科罰金執行完畢等情，有臺灣高等法院被
    告前案紀錄表在卷可稽，是其於前開徒刑執行完畢後，5年
    以內故意再犯本案有期徒刑以上之罪，為累犯。本院依司法
    院釋字第775號解釋意旨，審酌被告施用毒品之前科，與本
    案施用毒品犯罪之罪質、侵害法益完全相同，顯見其有特別
    惡性及刑罰反應力薄弱之情，因認適用刑法第47條第1項累
    犯加重之規定並無罪刑不相當之情事，爰依刑法第47條第1
    項規定加重其刑。
五、再按，刑法第62條所規定之自首，以對於未發覺之罪，向有
    偵查權之機關或公務員自承犯罪，進而接受裁判為要件；而
    具有裁判上一罪關係之犯罪，苟全部犯罪未被發覺前，行為
    人僅就其中一部分犯罪自首，仍生全部自首之效力（最高法
    院90年台上字第5435號判決意旨參照）。查被告在警方發現
    本件施用第一級、第二級毒品之犯行前，即主動坦承有於犯
    罪事實所載時地施用甲基安非他命之行為，並願接受裁判，
    有被告之警詢筆錄可憑（見臺灣士林地方檢察署111年度毒
    偵字第98號卷第13頁），而本件被告所犯為施用第一級毒品
    罪、施用第二級毒品罪之想像競合犯，業如前述，揆諸上開
    說明，被告縱僅就施用第二級毒品部分自首，仍生全部犯罪
    自首之效力，爰依刑法第62條前段規定，減輕其刑，並依法
    先加後減之。
六、爰審酌被告前亦有施用毒品之前科，有臺灣高等法院被告前
    案紀錄表在卷可稽，仍未能戒除毒癮，漠視法令禁制而犯本
    罪，惟考量施用毒品所生危害，實以自戕身心健康為主，對
    於他人生命、身體、財產等法益，尚無明顯而重大之實害，
    並兼衡其犯罪後坦認犯行之態度，暨其犯罪動機、手段、前
    科素行、自述高職畢業之智識程度、目前做塑膠工廠，月收
    入約2萬8千元，需撫養11歲的小孩之家庭生活經濟狀況(見
    本院卷第74頁)等一切情狀，量處如主文所示之刑，並諭知
    得易科罰金及易科罰金之折算標準。以示懲儆。
七、至扣案之銀白色IPHONE10手機1支，雖為被告所有，然非違
    禁物，卷內亦無積極證據證明該物品與被告本案犯行有何直
    接具體關聯，不予宣告沒收，附此敘明。
八、據上論斷，應依刑事訴訟法第273條之1第1項、第299條第1
    項前段、第310條之2、第454條第2項，毒品危害防制條例第
    10條第1項、第2項，刑法第11條、第55條、第47條第1項、
    第62條前段、第41條第1項前段，判決如主文。
九、如不服本件判決，得自收受送達之翌日起20日內，向本院提
    起上訴。
本案經檢察官詹騏瑋提起公訴，經檢察官吳春麗到庭執行職務。
中　　華　　民　　國　　111 　年　　8 　　月　　16　　日
　　　　　　　　　刑事第二十二庭  法　官　廖棣儀
上正本證明與原本無異。
如不服本判決應於收受送達後20日內向本院提出上訴書狀，並應
敘述具體理由；其未敘述上訴理由者，應於上訴期間屆滿後20日
內向本院補提理由書（均須按他造當事人之人數附繕本）「切勿
逕送上級法院」。因疫情而遲誤不變期間，得向法院聲請回復原
狀。
                                  書記官  陽雅涵
中　　華　　民　　國　　111 　年　　8 　　月　　17　　日
附錄本案所犯法條全文：
毒品危害防制條例第10條                                  施用第一級毒品者，處6月以上5 年以下有期徒刑。            施用第二級毒品者，處3年以下有期徒刑。
附件:
臺灣臺北地方檢察署檢察官起訴書
                                   111年度毒偵字第1781號
　　被　　　告　陳雨沁　女　42歲（民國00年00月0日生）
　　　　　　　　　　　　住新北市○○區○○路000巷00號12
　　　　　　　　　　　　　樓
　　　　　　　　　　　　居新北市○○區○○路000巷00號2樓
　　　　　　　　　　　　國民身分證統一編號：Z000000000號
上列被告因違反毒品危害防制條例案件，已經偵查終結，認應提
起公訴，茲將犯罪事實及證據並所犯法條分敘如下：
　　　　犯罪事實
一、陳雨沁前因施用毒品案件，經依臺灣新北地方法院109年度
    毒聲字第477號裁定執行觀察、勒戒後，認有繼續施用毒品
    之傾向，復經同法院以110年度毒聲字第831號裁定令入戒治處所
    施以強制戒治，嗣因法務部於110年3月26日公布修正「有無
    繼續施用毒品傾向評估標準紀錄表」及「有無繼續施用毒品
    傾向評估標準評分說明手冊」，經陳雨沁聲請，上開法院以
    110年度毒聲重字第21號裁定停止執行原強制戒治裁定，陳
    雨沁則於110年4月14日釋放出所，由臺灣新北地方檢察署檢
    察官以110年毒偵緝字184號為不起訴處分確定。詎其仍未能
    戒除毒癮，於上開強制戒治執行完畢釋放後3年內，基於施
    用第一級毒品海洛因及第二級毒品甲基安非他命之犯意，於
    110年11月23日12時許，在新北市○○區○○路000巷00號2樓居
    處，以捲菸方式施用第一級毒品海洛因，並同時以將第二級
    毒品甲基安非他命置於玻璃球內燒烤吸聞所生煙霧之方式，
    施用第二級毒品甲基安非他命。嗣於110年11月24日21時許
    ，另案為警拘提，經採集尿液送驗，結果呈可待因、嗎啡、
    安非他命、甲基安非他命陽性反應，而悉上情。
二、案經臺北市政府警察局刑事警察大隊報告臺灣士林地方檢察
    署呈請臺灣高等檢察署檢察長令轉本署偵辦。
　　　　證據並所犯法條
一、證據清單及待證事實：
編號 證據名稱 待證事實 1 被告陳雨沁之自白 全部犯罪事實。 2 台灣尖端先進生技醫藥股份有限公司濫用藥物檢驗報告（報告序號：偵五－2）、臺北市政府警察局偵辦毒品案件尿液檢體委驗單（尿液檢體編號：123934號） 被告為警採尿送驗，其結果呈可待因、嗎啡、安非他命、甲基安非他命陽性反應，足以佐證被告於上開時間施用第一級毒品海洛因及第二級毒品甲基安非他命之事實。 
二、被告前因施用毒品案件，經送強制戒治後，經臺灣新北地方
    法院以110年度毒聲重字第21號裁定停止執行，於110年4月1
    4日釋放出所乙情，有全國施用毒品案件紀錄表、刑案資料
    查註紀錄表在卷足憑，是被告於強制戒治執行完畢釋放後3
    年內，再犯本件施用第一級毒品、第二級毒品之罪，自應依
    法追訴。
三、核被告所為，係犯毒品危害防制條例第10條第1項之施用第
    一級毒品及同條第2項之施用第二級毒品罪嫌。被告為施用
    海洛因、甲基安非他命而持有海洛因、甲基安非他命之低度
    行為，分別為其施用第一級、第二級毒品之高度行為所吸收
    ，均不另論罪。又被告以一行為同時觸犯毒品危害防制條例
    第10條第1項及第2項之罪，為想像競合犯，請依刑法第55條
    之規定，從一重之施用第一級毒品罪處斷。
四、依刑事訴訟法第251條第1項提起公訴。
　　此　致
臺灣臺北地方法院
中　　華　　民　　國　 111　　年　　6 　　月　　23　　日
　　　　　　　　　　　    　　檢　察　官　詹騏瑋
本件正本證明與原本無異
中　　華　　民　　國　 111　　年　　6　 　月　　28　　日
                              書　記　官　  廖安琦
附錄本案所犯法條全文
毒品危害防制條例第10條
施用第一級毒品者，處 6 月以上 5 年以下有期徒刑。
施用第二級毒品者，處 3 年以下有期徒刑。